臺灣宜蘭地方法院刑事判決　
111年度訴字第54號
公  訴  人  臺灣宜蘭地方檢察署檢察官
被      告  吳建龍



選任辯護人  賴宇宸律師
上列被告因強盜等案件，經檢察官提起公訴（111年度偵字第636
號、110年度偵字第8562號），本院判決如下：
    主  文
甲○○犯攜帶兇器強盜罪，處有期徒刑伍年。
扣案之刀子壹把，沒收之。
    犯罪事實
一、甲○○因積欠賭債，竟意圖為自己不法之所有，基於攜帶兇器
    強盜之犯意，於民國110年12月1日3時21分許，見乙○○所有
    之車牌號碼000-0000號自用小客車(下稱本案汽車)停放於其
    位於宜蘭縣○○鄉○○○路00號住處對面且車門未鎖，即著黑色
    手套並攜帶客觀上足對人之生命、身體構成威脅，具危險性
    之兇器刀子1把，進入本案汽車駕駛座後座等候乙○○返回。
    嗣於同日4時20分許，乙○○坐上本案汽車駕駛座欲駕駛本案
    汽車返家時，甲○○先以左手拍打乙○○右肩膀示意回頭，再以
    右手持刀之方式亮刀予乙○○觀看，並持續以左手壓制乙○○之
    左肩，右手持刀靠近乙○○右側頸部之方式，喝令乙○○依其指
    示駕車至宜蘭縣○○市○○路○段000號之宜蘭運動公園附近人煙
    稀少之處，抵達後甲○○即對乙○○稱：「我不會傷害妳，我只
    是要妳的錢」等語，致使乙○○不能抗拒而將身上所攜帶之現
    金新臺幣（下同）8萬元交付予甲○○。惟甲○○得手後卻得寸
    進尺，再向乙○○恫稱：「妳的命只值8萬元嗎？」、「還是
    妳錢放在家裡或其他地方」、「不要給我假鬼假怪，我知道
    妳家在哪」等語，致乙○○心生畏怖而無力抵抗，遂告知甲○○
    尚有款項存放在郵局帳戶可配合領取，甲○○又命乙○○駕車至
    宜蘭縣○○市○○路0段000號之郵局自動櫃員機提領款項。抵達
    該處後，甲○○將乙○○之車鑰匙及手機扣留於本案汽車上，要
    求乙○○下車提款，乙○○遂於提領款項時趁隙逃離並報警。甲
    ○○驚覺有異，亦隨即駕駛本案汽車逃逸，並於宜蘭縣員山鄉
    永金橋附近棄車後離去。嗣因乙○○報警處理，經警調閱路口
    監視器錄影畫面循線追查，並於110年12月3日6時25分許持
    搜索票，至甲○○上揭住處搜索，甲○○當場承認其為本案行為
    人，並扣得犯案用之衣物，再由警陪同至其沿途棄置犯案所
    用物品之地點，扣得其犯案所用之衣物、刀子，始悉上情。
二、案經乙○○訴由宜蘭縣政府警察局宜蘭分局報告臺灣宜蘭地方
    檢察署檢察官偵查起訴。
    理  由
一、證據能力之說明：
(一)按被告以外之人於審判外之言詞或書面陳述，除法律有規定
    者外，不得作為證據，刑事訴訟法第159條第1項定有明文。
    經查，證人即告訴人(下稱告訴人)乙○○、證人廖本郎、廖茂
    淞於警詢時之陳述，係屬被告甲○○以外之人於審判外之陳述
    。被告及其辯護人於本院準備程序中均否認上開證人前開陳
    述之證據能力，復查無刑事訴訟法第159條之2至第159條之5
    例外得為證據之情形，依上開法條規定，告訴人、證人廖本
    郎、廖茂淞於警詢中之陳述均無證據能力。
(二)至所餘本案所引用之非供述證據，經本院審酌與本案被告 
    被訴犯罪事實具有關連性，且無證據證明係實施刑事訴訟程
    序之公務員違背法定程序所取得，亦無證據證明有何偽造、
    變造之情事，依刑事訴訟法第158條之4之反面解釋，自應認
    均具有證據能力，得作為證據，合先敘明。
二、認定犯罪事實所憑之證據及理由：
(一)訊據被告固坦承有於上揭時、地持刀進入本案汽車後座，亮
    刀予告訴人觀看，並喝令其駕車至宜蘭運動公園附近後，向
    告訴人稱：「我不會傷害妳，我只是要妳的錢」等語，告訴
    人遂將身上攜帶之現金8萬元交出，被告得手後再詢問告訴
    人是否有其他錢，告訴人稱郵局內有存款後，即於扣留告訴
    人之車鑰匙及手機後，命告訴人至自動櫃員機提領款項等情
    不諱，惟矢口否認有何強盜等之犯行，辯稱：之後刀子我也
    收起來，沒有架在告訴人脖子上，我覺得我是恐嚇取財等語
    ；辯護人則為被告辯護稱：案發當日告訴人及被告在車輛上
    時，被告並沒有持刀近距離靠近告訴人，也向告訴人稱不會
    傷害他，沒有施加強暴脅迫達不能抗拒的程度，此部分犯行
    構成恐嚇取財罪，在郵局時告訴人是自行下車提領款項，被
    告客觀上不可能令其不能抗拒，此部分被告未得財物，只成
    立恐嚇取財未遂罪等語。
(二)惟查：
  ⒈被告有於犯罪事實欄所載之時、地，持刀進入本案汽車後座
    ，亮刀予告訴人觀看，並喝令其駕車至宜蘭運動公園附近後
    ，向告訴人稱：「我不會傷害妳，我只是要妳的錢」等語，
    告訴人將身上攜帶之現金8萬元交予被告，被告得手後再詢
    問告訴人是否有其他金錢，被告於告訴人稱郵局內有存款後
    ，命被告至自動櫃員機提領款項等情，業據被告供承不諱(
    見本院卷第60-61頁)，並經告訴人於偵查及本院審理中證述
    明確（見臺灣宜蘭地方檢察署檢察官110年度偵字第8562號
    卷【下稱偵卷】第92-92【背面】頁、本院卷第170-179頁）
    ，並有宜蘭縣政府警察局宜蘭分局搜索扣押筆錄、扣押筆錄
    、車輛詳細資料報表各1份、宜蘭縣政府警察局宜蘭分局扣
    押物品目錄表各2份，監視器錄影畫面翻拍照片、現場照片
    、扣案物照片64張(見警卷第13-14、31-36、40-50【背面】
    、55-60頁)，復有外套1件、白色布鞋1雙、黑色棉褲1件、
    刀子1把、黑色迷彩帽子1頂、黑色手套1雙扣案可佐，此部
    分事實，首堪認定。
  ⒉告訴人於偵查中具結證稱：我上車坐好後，被告先用左手押
    著我的肩膀，再用右手的刀子抵著我的右側脖子，並稱「不
    要動，開車」，沒有說要開去哪裡，開到一半的時候叫我開
    去運動公園，我不知道怎麼去他就幫我報路。到公園後他叫
    我把身上的錢全部給他，我給他8萬元後，他說「你的命只
    值8萬塊嗎」，我當下很怕並稱我身上只有這些，他就說「
    我知道你家在哪，不要裝傻」、「還是你的錢放在家裡」、
    「錢是不是都存在銀行、郵局」，我想到我有一張郵局的卡
    ，就跟他說我去郵局領給他，他就說好並叫我開車過去。過
    程中刀子有時會碰到我的脖子，有時是隔一點點距離，但刀
    子都沒有離開我脖子範圍，而被告的左手也一直壓在我的左
    肩上，直到我到郵局後才鬆開。我當天有哭也有發抖，我邊
    哭邊回答被告的問題，我一直想下車但被告他的手都壓在我
    的肩膀讓我無法離開等語(見偵卷第92-92【背面】頁)；於
    本院審理中則具結證稱：我上車就有一個陌生人在我車上，
    我覺得害怕，被告一隻手按著我的左肩膀，一隻手拿刀，我
    有稍微轉頭看到刀子，我一個人無法求救，就算被告沒有拿
    刀子我也會害怕。被告的刀子在脖子旁，剛開始上車時，我
    不知道距離多近。後來我很緊張，一直依他的指示開車看著
    前面，我不知道刀子離我多遠，或有無拿下來，被告的手一
    直都放在左肩膀上。被告跟我說「我不會傷害你，不用怕，
    我只是要妳的錢」，叫我一直開到宜蘭運動公園。停在宜蘭
    運動公園之後，被告叫我拿錢給他，我拿8萬元給他，之後
    被告問我還有沒有錢，他問我錢是否在家裡，我就說我有提
    款卡，我去領給他。到中山路郵局外面之後，被告扣留車鑰
    匙及手機後叫我下車領錢等語(見本院卷第170-178頁)。觀
    諸告訴人於偵查及本院審理中之證詞，均有清楚表達被告於
    上車後有壓制其肩膀並將刀械靠近脖子之情況，對於被告命
    其開車至宜蘭運動公園、要求其交付身上現金、再要求其至
    家中拿錢及最後有至郵局自動櫃員機提款之情節，證述甚為
    明確，倘非告訴人親身經歷，豈能鉅細靡遺地指述前開事發
    經過，且被告亦曾提及其與告訴人素不相識，亦無有何仇怨
    過節，被告與告訴人於審理中業已和解，足認告訴人並無蓄
    意誣陷被告之動機。告訴人雖於審理中對被告所述言語內容
    及動作有部分表示不復記憶，然告訴人之記憶力本隨時間之
    經過而日益模糊，本件案發時迄於審理時對告訴人行交互詰
    問已歷時甚久，告訴人之記憶不復案發初期清楚尚屬合理，
    告訴人亦於本院審理中表示對於偵查中所述均實在而無誇大
    ，益徵告訴人於偵查及審理中時證述被害情節，要屬可信。
    是被告確有以左手壓制告訴人，並以刀械靠近告訴人之脖子
    ，復令告訴人交付現金8萬元得手，又再詢問告訴人是否家
    中有其他金錢之事實，堪以認定。
  ⒊被告於清晨天色未亮、行人稀少、難以求援之際，潛入告訴
    人之本案汽車，並於告訴人上車後，立即壓制告訴人及亮出
    刀械靠近告訴人之脖子，並向告訴人要求交付金錢，衡酌告
    訴人僅為身高160公分、體重49公斤之女子，且客觀所在環
    境屬空間狹隘之車內駕駛座處，不易活動且無處迴旋，告訴
    人當下身心必定飽受驚駭疑懼、惶惴不安，被告亮刀並持刀
    近身逼迫，倘不服從被告命令駕車至被告指定之地點及交付
    財物，極可能激怒被告而使己身生命、身體遭受危害，況被
    告所述「我不會傷害妳，我只是要妳的錢」、「妳的命只值
    8萬元嗎？」、「還是妳錢放在家裡或其他地方」、「不要
    給我假鬼假怪，我知道妳家在哪」，意思均係命告訴人應好
    好配合被告，否則將有身體或生命之危險，告訴人亦於本院
    審理中證稱：我怕他會把我押回我家，我不想讓他知道我家
    ，想說聽他的話，他等下就會放我走等語(見本院卷第174頁
    )，被告亦於偵查中及本院審理中自承：我知道近距離亮刀
    給別人看對方會害怕，我跟被害人說「你的命只值8萬元嗎
    ？」、「不要給我假鬼假怪，我知道你家在哪」，只是嚇他
    而已，怕他去報警，不知道他家在哪裡，過程中告訴人很緊
    張、很害怕等語(見偵卷第70【背面】頁、本院卷第185頁)
    。全盤盱衡案發時被告實行強暴行為之性質、手段、效果及
    其他客觀具體情狀，堪認案發時被告所施強暴行為，客觀上
    已足使告訴人之意思形成自由受壓制而失去自主決定能力。
    是被告持刀強取財物之手段，在客觀上已達於使一般人處於
    不能抗拒之程度，至為灼然。
  ⒋被告雖以前詞置辯，然強盜罪與恐嚇取財罪之區別，應以行
    為人所實施之不法手段是否足使人至不能抗拒之程度為標準
    ，如已達於使人不能抗拒之程度，即成強盜罪（最高法院80
    年度台非字第360號判決意旨參照）。所謂「至使不能抗拒
    」，指其強制行為，就當時之具體事實予以客觀之判斷，足
    使被害人身體上或精神上達於不能或顯難抗拒之程度。所謂
    就當時之具體事實予以客觀之判斷，應以通常人之心理狀態
    為標準，綜合考量被害人（如年齡、性別、體能等）、行為
    人（如行為人體魄、人數、穿著與儀態、有無使用兇器、使
    用兇器種類等之情況），倘行為人所施之強制行為依一般人
    在同一情況事實之情況下，其意思自由因此受到壓抑，即應
    論以強盜罪，至於被害人實際上有無抗拒行為，與本罪成立
    不生影響（最高法院105年度台上字第2714號判決意旨參照
    ）。被告於警詢時供稱：我不知道車主是誰，但我知道駕駛
    人是一位女性，經常將車停在住處外的馬路上。告訴人上車
    後，我坐在駕駛座正後方用左手拍她的右肩膀，並右手持刀
    亮出來給她看，告誡她安分一點不要出聲，叫她先把車開走
    ，停車後我就說「我要錢而已，我不會傷害你」，她就把身
    上8萬元現金拿給我，我又問她說還有沒有其他帳戶裡面的
    錢，她說僅剩下郵局帳戶有錢，我就叫他開到中山路郵局領
    錢等語(見警卷第5-6頁)；於偵查中則陳稱：告訴人都開BMW
    來我家隔壁樓上打麻將，這樣子的情況大概有1、2年，所以
    我知道這個人，被害人車子貼有深色隔熱紙，且當時又是晚
    上，從外面看不太到車子裡面。告訴人上車後我先用我的左
    手拍他右肩膀，同時舉起右手持的刀，被害人看到後嚇一跳
    ，我接著說「我不會傷害你，我只是要錢」，告訴人說身上
    有8萬元，我再問除了身上以外有無帳戶裡的存款，他說剩
    郵局裡面有錢，但沒說多少錢，我就叫他開車到中山路郵局
    ，當時我沒有拿著刀逼他開車，已經放下刀了，我跟被害人
    以台語說「不要給我假鬼假怪，我知道你家在哪」是為了嚇
    他，怕他去報警等語(見偵卷第69【背面】-70【背面】頁)
    ；復於本院羈押訊問時供承：我沒有用刀子抵住告訴人的頸
    部，我從頭到尾刀子都沒有靠近告訴人的身體，我亮刀時放
    在車子扶手，就是駕駛及副駕駛座中間，後來告訴人看到害
    怕，我就把刀子收到我旁邊，沒有繼續握著等語(見本院卷
    第22頁)；又於本院審理中改稱：我坐在本案汽車駕駛座後
    方，告訴人上車後，我用左手拍她的右肩膀。右手持刀，我
    就在駕駛座與副駕駛座中間亮刀，告訴人有回頭看到刀子。
    我就叫告訴人配合我，我不會傷害她，我只是要錢而已。後
    來我指示她開往宜蘭運動公園的方向，當時我的刀子已經收
    起來裝在口袋等語(見本院卷第184-185頁)。足見被告大致
    知悉告訴人之生活作息，並刻意挑選身材瘦小之女性告訴人
    下手，考量被告犯案時30餘歲，且身材壯碩，於告訴人進入
    本案汽車後，隨即亮刀，再命告訴人將車輛開至人煙稀少之
    處，並以言語恫嚇告訴人，顯見被告欲藉其年輕力壯並手持
    刀械之優勢，壓抑告訴人之意思決定與行動自由，以取得告
    訴人之財物，已非單純恐嚇取財之行為。且被告於警詢時均
    未提及有將刀械收起之舉動，卻於偵查中辯稱其有將刀子收
    到身體旁邊，再於本院審理中改稱有將刀子收到口袋內等語
    ，然經本院當庭勘驗本案扣案刀械結果全長為28公分，刀刃
    部分長17公分，刀柄部分長11公分，殊難想像被告於亮刀後
    ，如何將長達28公分且鋒利之刀械收於自己之口袋內，是被
    告所辯顯係臨訟卸責之詞，而有避重就輕之嫌，無從採信。
  ⒌又辯護人雖為被告辯護稱：告訴人到中山路郵局下車時，被
    告客觀上無法對告訴人施加脅迫之力，可以掙脫被告，應不
    構成強盜等語。然審諸整個案發情節，被告持刀向告訴人要
    求交付金錢，告訴人因內心恐懼至不能抗拒，交付被告現金
    8萬元後，強盜犯行已然既遂，業如前述，則被告嗣後繼續
    要求告訴人提款，告訴人於離開本案汽車至自動櫃員機領款
    時，見被告未注意而趁隙逃跑，為保護自己不繼續受害之舉
    動，本屬人之常情，告訴人亦於本院審理時具結證稱：我當
    時不想回車上被他壓制，能夠跑就趕快跑等語(見本院卷第1
    74頁)，益徵告訴人於本案汽車內之意思決定與行動自由已
    受壓抑而無法逃離，方於被告允諾其下車取款時，趁隙跑離
    至附近店家請求報警，尚不能因之即推認告訴人尚未達不能
    抗拒程度，而為被告有利之認定。  
(三)綜上，被告所辯均不足採信，本件事證明確，被告犯行堪予
    認定，應予依法論科。
三、論罪科刑
(一)按所謂兇器，其種類並無限制，凡客觀上足對人之生命、身
    體、安全構成威脅，具有危險性之兇器均屬之，且祇須行竊
    時攜帶此種具有危險性之兇器為已足，並不以攜帶之初有行
    兇之意圖為必要（最高法院79年台上字第5253號判例意旨參
    照）。衡情被告所攜帶之刀械本院當庭勘驗結果：「總長28
    公分，刀刃部分長17公分，刀柄部分長11公分。刀刃為不鏽
    鋼金屬材質，為單面刃，刀刃呈彎曲形狀，刀刃部分無鏽蝕
    ，刀身有三小點直徑未達0.2公分之鏽蝕。刀刃前端有凹槽
    鋸齒狀，刀鋒尖銳，刀柄連接刀刃部位有2.5 公分金屬不鏽
    鋼材質，刀柄後方為木質，刀刃連接刀柄位置有英文字（US
    A/SABER）」，客觀上顯足殺害或傷害人之生命、身體，堪
    認為兇器無疑。
(二)核被告所為，係犯刑法第328條第1項強盜罪，有刑法第321
    條第1項第3款攜帶兇器之情形，而犯刑法第330條第1項攜帶
    兇器強盜罪。又強盜罪以強暴、脅迫等方法，至使不能抗拒
    為構成要件之一，當然含有妨害被害人自由之性質，故犯強
    盜罪而有妨害被害人之自由時，是否另論以妨害自由罪名，
    應就行為人之全部犯罪行為實行過程加以觀察。若於實行強
    盜行為時，所為之強暴、脅迫等非法方法剝奪被害人行動自
    由行為，應包括在強盜行為之內，無另行成立刑法第302條
    第1項之妨害自由罪之餘地。被告於告訴人上車後即著手強
    盜之行為，故被告所為妨害自由之行為，已包括於強盜犯行
    中，不另論罪，併予敘明。
(三)按刑法第62條所規定之自首，係以犯人在犯罪未發覺前，向
    該管公務員自承犯罪，而受法律之裁判為要件。經查，宜蘭
    縣政府警察局宜蘭分局持以執行搜索之搜索票，其上所載犯
    罪嫌疑人係被告之胞弟「吳洋銘」，而被告於警方至其位於
    宜蘭縣○○鄉○○○路00號之住處搜索時，主動承認其為員警所
    持監視器錄影擷取畫面中之人，此有宜蘭縣政府警察局宜蘭
    分局偵辦吳洋銘涉嫌強盜案偵查報告及臺灣宜蘭地方檢察署
    檢察官簽呈各1份在卷足參，是被告於警方仍未掌握其有嫌
    疑人身分前，主動坦承其為本案犯嫌，足認被告係於有偵查
    職權之機關或公務員發覺前，向員警坦承上開犯罪事實，故
    被告所為本案犯行符合自首之規定，爰依刑法第62條前段減
    輕其刑。
(四)復按刑法第59條酌量減輕其刑之規定，必其犯罪之情狀顯可
    憫恕者，認科以法定最低刑度仍嫌過重者，始得為之。所謂
    法定最低度刑，於遇有依其他法定減輕事由減輕其刑時，係
    指減輕後之最低度處斷刑而言。而所謂「犯罪之情狀顯可憫
    恕」，必須犯罪另有特殊之原因與環境等情，而在客觀上足
    以引起一般同情，認為即予宣告法定最低度刑期尤嫌過重者
    而言；至犯罪之動機，犯罪之手段，情節輕微，無不良素行
    ，事後坦承犯罪、態度良好等情，或經濟困難，擔負家庭生
    活等情狀，僅可為法定刑內從輕科刑之標準，與犯罪情狀可
    憫恕之情形殊異，不得據為刑法第59條酌量減輕之理由。經
    查，被告為本件犯行時已滿32歲，智識健全，有相當社會經
    驗，並非剛成年而涉世未深之人，依照被告犯罪情狀，其於
    深夜，因積欠賭債即隨機持刀為強盜犯行，被告之行為不僅
    對告訴人之人身安全造成威脅甚鉅，更破壞我國國家秩序及
    社會安寧非淺，且其於審理時仍未坦承犯行，是依本件被告
    犯罪之情狀，尚難認有何特殊之原因與環境，在客觀上足以
    引起一般同情。況被告既已適用刑法第62條之規定減輕其刑
    ，處斷刑之最低刑度已大幅降低，刑罰嚴峻程度已相對和緩
    ，其減刑後之最低度刑依一般社會通念，實難認有何情輕法
    重之情形。至被告業與告訴人達成和解，並取得其原諒之犯
    後態度，及其犯罪動機、目的、犯罪所生危害、犯罪手段、
    犯罪情節、生活狀況等，均為法院量刑輕重時所參酌之事項
    （詳後述），尚非得憑以遽認被告之本案犯罪情狀有客觀上
    值得同情、憫恕之情。辯護人為被告主張應依刑法第59條之
    規定對被告酌減其刑，尚無足採，附此敘明。
(五)爰以行為人之責任為基礎，審酌被告曾有侵占之前案紀錄，
    有臺灣高等法院被告前案紀錄表1份在卷可稽，正值青年卻
    不思循正當途徑賺取所需，好賭成性，積欠大筆債務後，竟
    於深夜持刀而為本案強盜犯行，所為不僅對告訴人財產權造
    成侵害，又使告訴人心裡蒙受恐懼陰影，對社會治安之危害
    甚鉅，所為實非可取；兼衡被告犯罪之動機、目的，犯罪手
    段、已與告訴人達成調解賠償告訴人所受損害，告訴人並當
    庭表示願意原諒被告(見本院卷第100頁)，暨被告於審理中
    自陳國中畢業之智識程度，羈押前為客運司機、已婚、有2
    名未成年子女須扶養、勉持之家庭經濟狀況(見本院卷第187
    頁)及犯後飾詞狡辯、否認犯行等一切情狀，量處如主文所
    示之刑。
四、沒收
(一)按供犯罪所用、犯罪預備之物或犯罪所生之物，屬於犯罪行
    為人者，得沒收之，刑法第38條第2項前段定有明文。扣案
    之刀子1把為被告所有供上開犯罪所用之物，業據被告供承
    在卷，應依刑法第38條第2項前段之規定宣告沒收。
(二)按犯罪所得，屬於犯罪行為人者，沒收之。但有特別規定者
    ，依其規定；前2項之沒收，於全部或一部不能沒收或不宜
    執行沒收時，追徵其價額。犯罪所得已實際合法發還被害人
    者，不予宣告沒收或追徵。刑法第38條之1第1項、第3項及
    第5項分別定有明文。再按宣告前2條之沒收或追徵，有過苛
    之虞、欠缺刑法上之重要性、犯罪所得價值低微，或為維持
    受宣告人生活條件之必要者，得不宣告或酌減之，刑法第38
    條之2第2項亦有明文。本案被告強盜之犯罪所得8萬元，因
    被告已與被害人以20萬元達成調解，並賠償被害人之損失，
    有本院111年度刑移調字第39號調解筆錄1份在卷可稽(本院
    卷第107-108頁)，被告所賠償之金額，雖非刑法第38條之1
    第5項規定所指犯罪所得已實際合法「發還」被害人者，然
    參酌該條規定旨在保障被害人因犯罪所生之求償權，被告既
    與被害人達成調解，並依調解書之內容賠償給付被害人，被
    害人此部分求償權已獲滿足，若再予宣告沒收或追徵該犯罪
    所得，將有過苛之虞，爰依刑法第38條之2第2項之規定，不
    予宣告沒收。
(三)扣案之外套1件、白色布鞋1雙、黑色棉褲1件、黑色迷彩帽
    子1頂、黑色手套1雙，雖均係被告實施本案強盜犯行時所著
    衣物，但上開物品均為一般人平時容易取得之物，且該等物
    品單獨存在不具刑法上之非難性，對於被告犯罪行為之不法
    、罪責評價並無影響，復不妨害被告刑度之評價，對於沒收
    制度所欲達成或附隨之社會防衛亦無任何助益，欠缺刑法上
    重要性，是認無沒收之必要，爰均依刑法第38條之2第2項之
    規定，不予宣告沒收。
據上論斷，應依刑事訴訟法第299條第1項前段，刑法第330條第1
項、第321條第1項第3款、第62條前段、第38條第2項前段，判決
如主文。
本案經檢察官蔡明儒提起公訴；檢察官劉憲英到庭執行職務。
中　　華　　民　　國　　111 　年　　6 　　月　　30　　日
                  刑事第三庭審判長法　官　林惠玲        
　　　　　　　　　　　　　　　　　法  官  游欣怡
                                  法  官  劉芝毓
以上正本證明與原本無異。
如不服本判決應於收受送達後二十日內向本院提出上訴書狀，並
應敘述具體理由；其未敘述上訴理由者，應於上訴期間屆滿後二
十日內向本院補提理由書(均須按他造當事人之人數附繕本)「切
勿逕送上級法院」。
　　　　　　　　　　　　　　　　　書記官  蕭亦倫
中　　華　　民　　國　　111 　年　　6 　　月　　30　　日
附錄本案論罪科刑法條：
中華民國刑法第330條
犯強盜罪而有第三百二十一條第一項各款情形之一者，處七年以
上有期徒刑。
前項之未遂犯罰之。

中華民國刑法第321條
犯前條第一項、第二項之罪而有下列情形之一者，處六月以上五
年以下有期徒刑，得併科五十萬元以下罰金：
一、侵入住宅或有人居住之建築物、船艦或隱匿其內而犯之。二
    、毀越門窗、牆垣或其他安全設備而犯之。
三、攜帶兇器而犯之。
四、結夥三人以上而犯之。
五、乘火災、水災或其他災害之際而犯之。
六、在車站、港埠、航空站或其他供水、陸、空公眾運輸之舟、
    車、航空機內而犯之。
前項之未遂犯罰之。